臺灣雲林地方法院刑事判決
111年度交易字第288號
公  訴  人  臺灣雲林地方檢察署檢察官
被      告  李彥儒



上列被告因公共危險案件，經檢察官聲請簡易判決處刑（111年
度偵字第905號），本院改行通常程序審理，並判決如下：
    主  文
本件公訴不受理。
    理  由
一、公訴意旨：如附件聲請簡易判決處刑書所載。
二、按被告死亡者，應諭知不受理之判決，刑事訴訟法第303條
    第5款定有明文。
三、查本件被告李彥儒業於民國111年8月6日死亡，此有被告之
    個人基本資料查詢結果及死亡證明書在卷可稽（交簡卷第19
    、26頁）。依照上開說明，爰不經言詞辯論，逕為不受理之
    判決。
四、據上論斷，應依刑事訴訟法第303條第5款、第307條判決如
    主文。
中　　華　　民　　國　　111 　年　　9 　　月　　1 　　日
                  刑事第七庭    法  官  簡廷恩
以上正本證明與原本無異。                                如不服本判決應於收受判決後20日內向本院提出上訴書狀，並應敘述具體理由；其未敘述上訴理由者，應於上訴期間屆滿後20日內向本院補提理由書（均須按他造當事人之人數附繕本）。「切勿逕送上級法院」。
                                書記官  李沛瑩
中　　華　　民　　國　　111 　年　　9 　　月　　1 　　日
附件：
臺灣雲林地方檢察署檢察官聲請簡易判決處刑書
                                      111年度偵字第905號
　　被　　　告　李彥儒　男　30歲（民國00年0月00日生）
　　　　　　　　　　　　住雲林縣○○鄉○○村○○路00巷00  號
　　　　　　　　　　　　居雲林縣○○鎮○○○路0○0號
　　　　　　　　　　　　國民身分證統一編號：Z000000000號
上列被告因公共危險案件，業經偵查終結，認宜聲請簡易判決處
刑，茲將犯罪事實及證據並所犯法條分敘如下：
　　　　犯罪事實
一、李彥儒前因公共危險案件，經臺灣雲林地方法院以108年度
    港簡字第214號判決判處有期徒刑2月確定，於民國109年5月
    5日社勞改易科執行完畢。詎仍不知悔悟，於110年10月14日
    下午3時許起，在雲林縣○○鎮○○○路0○0號居處飲用米酒後，
    明知飲酒後不得駕駛動力交通工具，仍基於酒後駕駛動力交通
    工具之犯意，旋自上開飲酒處所騎乘車牌號碼000-0000號普
    通重型機車行駛於道路，迄於同日下午3時40分許，行經雲林
    縣○○鎮○○路00號前時，因其注意力及反應能力受體內酒精成
    分影響降低，不慎與謝憲文(未受傷)駕駛之車牌號碼00-000
    0號自用小貨車發生碰撞。迄警獲報到場處理，於同日下午4
    時47分許，測得吐氣所含酒精濃度達每公升1.45毫克。
二、案經雲林縣警察局北港分局報告偵辦。
        證據並所犯法條
一、上開犯罪事實，業據被告李彥儒坦承不諱，且經證人謝憲文
    證述明確，並有道路交通事故現場圖、道路交通事故調查報
    告表㈠㈡、現場照片、雲林縣警察局北港分局交通分隊道路交
    通事故當事人酒精測定紀錄表、雲林縣警察局舉發違反道路
    交通管理事件通知單等在卷可稽，被告犯嫌堪以認定。
二、按行為後法律有變更者，適用行為時之法律。但行為後之法
    律有利於行為人者，適用最有利於行為人之法律，刑法第2
    條第1項定有明文。查被告行為後，刑法第185條之3業於111
    年1月28日修正公布，並於同年月30日施行，修正前之刑法
    第185條之3第1項原規定：「駕駛動力交通工具而有下列情
    形之一者，處二年以下有期徒刑，得併科二十萬元以下罰金
    」修正後之條文則為：「駕駛動力交通工具而有下列情形之
    一者，處三年以下有期徒刑，得併科三十萬元以下罰金」經
    比較修正前後之法律，新法提高法定刑及罰金刑上限，應以
    被告行為時之法律即修正前之刑法第185條之3第1項對被告
    較為有利，合先敘明。
三、核被告所為，係犯修正前刑法第185條之3第1項第1款之公共
    危險罪嫌。其有如犯罪事實欄所載之論罪科刑執行情形，有
    刑案資料查註紀錄表結卷可參，於受有期徒刑執行完畢後，
    5年內故意再犯有期徒刑以上之罪，為累犯，且與前案罪質
    相同，請參照大法官釋字第775號解釋意旨，依刑法累犯規
    定加重其刑。
四、依刑事訴訟法第451條第1項聲請逕以簡易判決處刑。
　　此　致
臺灣雲林地方法院
中　　華　　民　　國　 111　　年　　7 　　月　　14　　日
                              檢　察　官  吳文城
本件正本證明與原本無異
中　　華　　民　　國　 111　　年　　7 　　月　　20　　日
　　　　　　　　　        　  書  記  官  施雅薰
附錄本案所犯法條全文
中華民國刑法(111.01.12)第185條之3
駕駛動力交通工具而有下列情形之一者，處 2 年以下有期徒刑
，得併科 20 萬元以下罰金：
一、吐氣所含酒精濃度達每公升零點二五毫克或血液中酒精濃度
    達百分之零點零五以上。
二、有前款以外之其他情事足認服用酒類或其他相類之物，致不
    能安全駕駛。
三、服用毒品、麻醉藥品或其他相類之物，致不能安全駕駛。
因而致人於死者，處 3 年以上 10 年以下有期徒刑；致重傷者
，處 1 年以上 7 年以下有期徒刑。
曾犯本條或陸海空軍刑法第 54 條之罪，經有罪判決確定或經緩
起訴處分確定，於五年內再犯第 1 項之罪因而致人於死者，處
無期徒刑或 5 年以上有期徒刑；致重傷者，處 3 年以上 10 年
以下有期徒刑。
本件係依刑事訴訟法簡易程序辦理，法院簡易庭得不傳喚被告、
輔佐人、告訴人、告發人等出庭即以簡易判決處刑；被告、被害
人、告訴人等對於告訴乃論案件如已達成民事和解而要撤回告訴
或對非告訴乃論案件認有受傳喚到庭陳述意見之必要時，請即另
以書狀向臺灣雲林地方法院簡易庭陳述或請求傳訊。